臺灣新竹地方法院刑事判決　　　　　　　 96年度易字第131號
公　訴　人　臺灣新竹地方法院檢察署檢察官
被　　　告　甲○○
　　　　　　　　　　（
　　　　　　乙○○
　　　　　　　　　　（現另案於臺灣新竹監獄新竹分監執行中
上列被告等因竊盜等案件，經檢察官提起公訴（95年度偵字第
4965號、96年度偵字第421號、96年度偵緝字第43號、第44號、
第45號），本院合議庭裁定進行簡式審判程序，並判決如下：
    主  文
甲○○犯連續攜帶兇器，毀壞安全設備，於夜間侵入住宅竊盜罪
，累犯，處有期徒刑貳年；又犯如附表二各編號所示之罪，主文
及刑度各如附表二各編號所示。應執行有期徒刑伍年。扣案之斜
口扳手、Ｔ字扳手、錐子、手電筒各壹支、螺絲起子、機車鑰匙
各貳支、手套壹雙，均沒收之。
乙○○犯共同攜帶兇器，毀壞安全設備竊盜罪，處有期徒刑柒月
；又犯共同攜帶兇器，毀壞安全設備竊盜未遂罪，處有期徒刑肆
月；又犯共同攜帶兇器，毀壞安全設備竊盜罪，處有期徒刑柒月
。應執行有期徒刑壹年肆月。扣案之斜口扳手、Ｔ字扳手、錐子
、手電筒各壹支、螺絲起子、機車鑰匙各貳支、手套壹雙，均沒
收之。
    事  實
一、甲○○前有違反麻醉藥品管理條例、竊盜等前科，最近1次
    於民國93年間因竊盜案件，分別經本院以93年度易字第127
    號判決判處有期徒刑1年確定，及以93年度易字第320號判決
    判處有期徒刑1年2月確定，上開2案件經本院以93年度聲字
    第677號裁定定應執行有期徒刑2年，於94年12月23日假釋出
    監付保護管束，甫於95年4月6日保護管束期滿執行完畢。
二、詎仍不知悔改，另行基於意圖為自己不法所有之概括犯意，
    單獨或夥同乙○○共同基於意圖為自己不法所有之犯意聯絡
    ，連續於附表一各編號所示時間、地點，單獨或與乙○○共
    同以附表一所示之手段，竊取如附表一所示之財物得手。
三、甲○○另單獨基於意圖為自己不法所有之犯意，或夥同乙○○共同基於意圖為自己不法所有之犯意聯絡，分別於附表二
    各編號所示之時間、地點，單獨或與乙○○共同以附表二所
    示之手段，竊取如附表二所示之財物。
四、嗣經警循線於95年8月24日查獲乙○○，另於96年1月6日下
    午2時30分許，在新竹市○區○○路13巷16號頂樓，查獲甲○○，並扣得其所有供犯罪所用之斜口扳手、T字扳手、錐
    子、手電筒各1支、螺絲起子、機車鑰匙各2支、手套1雙等
    物，而查知上情。
五、案經己○○、子○○訴由新竹市警察局第一分局、丙○○、
    辰○○訴由新竹市警察局第三分局報請臺灣新竹地方法院檢
    察署檢察官偵查起訴。
    理  由
一、本件被告甲○○、乙○○所犯竊盜等罪，並非死刑、無期徒
    刑、最輕本刑為3年以上有期徒刑之罪，或高等法院管轄第
    一審之案件，被告2人於本院準備程序進行中，就被訴事實
    為有罪之陳述，經本院合議庭認合於修正後刑事訴訟法第
    273 條之1第1項之規定，裁定進行簡式審判程序，合先敘明
    。
二、認定犯罪事實所憑之證據及認定之理由：
（一）被告甲○○於警詢、檢察官訊問時及本院準備程序、簡式
      審理程序訊問時之自白。
（二）被告乙○○於警詢、檢察官訊問時及本院準備程序、簡式
      審理程序訊問時之自白。
（三）證人即被害人寅○○、卯○○、庚○○、丙○○、戊○○
      、癸○○、辰○○、丁○○、丑○○、己○○、辛○○、
      子○○、壬○分別於警詢、檢察官訊問時之證述，證明其
      等如附表所示之財物確實遭竊之事實。
（四）翻拍自證人辰○○住處前監視器之相片、被告乙○○帶警
      員至案發現場指認及證人辰○○住處門鎖遭破壞情形之相
      片共21紙，證明被告2人確實有於附表二編號1所示之時地
      ，以破壞證人辰○○住處門鎖之方式竊盜未遂、毀損之犯
      行。
（五）新竹市政府警察局第一分局搜索扣押筆錄1件及扣押物品
      清單1件及扣案物相片1紙，證明扣案之斜口扳手等物，為
      被告甲○○所有且供犯罪所用之事實。
（六）證人壬○、子○○所出具之贓物認領保管單各1件、新竹
      市警察局車輛協尋電腦輸入單1件、車輛竊盜車牌失竊資
      料個別查詢報表1件、案發現場及查獲贓物相片8紙，證明
      被告甲○○有如附表二編號6、7竊盜犯行之事實。
（七）內政部警政署刑事警察局95年6月19日刑紋字第095008662
      5號鑑驗書1件、相片42紙，證明被告甲○○有如附表一編
      號2、3所示之竊盜犯行。
      綜上所述，被告2人之自白應與事實相符，可以採信，本
      件事證明確，被告2人犯行堪以認定，應依法論科。
三、論罪科刑之理由：
（一）按刑法第321條第1項第2款所謂安全設備，指依社會通常
      觀念足認有防盜之設備而言，最高法院25年上字第4168號
      判例意旨可供參考。又刑法第321條第1項第2款所謂毀越
      安全設備，係指毀損或踰越安全設備而言。
（二）按行為後法律有變更者，適用行為時之法律。但行為後之
      法律有利於行為人者，適用最有利於行為人之法律；刑法
      第2條第1項定有明文。又「法律」變更比較時應就罪刑有
      關之共犯、未遂犯、連續犯、牽連犯、結合犯以及累犯加
      重、自首減輕、暨其他法定加減原因、與加減例等一切情
      形，綜其全部之結果，而為比較，再適用最有利於行為人
      之法律處斷；比較裁判前之法律孰為有利於行為人時，應
      就罪刑有關之一切情形，比較其全部之結果，而為整個之
      適用，不能割裂而分別適用有利益之條文；最高法院24年
      上字第4634號、27年上字第2615號判例可供參考。查被告
      2人行為後，刑法第33條第5款關於罰金之最低數額、第47
      條關於累犯、第51條第5款關於有期徒刑數罪併罰之方法
      、第56條關於連續犯等規定，均於94年2月2日修正公布，
      並於95年7月1日起施行。而罰金最高數額之規定，則於95
      年6月14日增訂刑法施行法第1條之1，於同年7月1日起施
      行，茲就上開規定比較適用如下：
  １、共犯之比較適用：
      刑法第28條原規定：「2人以上共同實施犯罪之行為者，
      皆為正犯。」。修正後，刑法第28條改為：「2人以上共
      同實行犯罪之行為者，皆為正犯。」。故刑法關於共犯之
      規定，僅將原「實施」改規定為「實行」，雖修正後「實
      行」之文義似有限縮共同正犯成立範圍，惟該法條立法理
      由明文包含共謀共同正犯在內，則修正前後成立共犯之範
      圍相同，對被告即無利或不利可言，自應依刑法第2條第1
      項前段之規定，適用修正前刑法第28條之規定，論以共犯
      。
  ２、就罰金最低數額部分：
      刑法第33條第5款原規定：「罰金：1元以上。」，而刑法
      分則編各罪所定罰金之貨幣單位原為銀元，依現行法規所
      定貨幣單位折算新臺幣條例規定，銀元1元折算新臺幣3元
      ，則修正前罰金最低數額應為新臺幣3元。刑法第33條第
      5款修正後改為：「罰金：新台幣1千元以上，以百元計算
      之。」，修正後罰金最低數額變更為新臺幣1千元，比較
      修正前後之規定，修正後刑法第33條第5款所定罰金之最
      低數額，較修正前提高，自以修正前刑法第33條第5款之
      規定有利於被告。
  ３、就罰金最高數額部分：
　　  刑法修正前，刑法分則編關於罰金規定之貨幣單位為銀元
      ，而刑法分則編規定應處罰金者，依罰金罰鍰提高標準條
      例第1條及第5條之規定，於72年6月26日前修正之刑法條
      文，罰金數額提高2至10倍，其後修正者則不提高倍數。
      而刑法修正施行後，因刑法第33條第5款所定罰金之貨幣
      單位改為新臺幣，刑法分則各罪所定罰金之貨幣單位亦應
      配合修正為新臺幣，乃增訂刑法施行法第1條之1規定：「
      中華民國94年1月7日刑法修正施行後，刑法分則編所定罰
      金之貨幣單位為新臺幣。94年1月7日刑法修正時，刑法分
      則編未修正之條文定有罰金者，自94年1月7日刑法修正施
      行後，就其所定數額提高為30倍。但72年6月26日至94年
      1月7日新增或修正之條文，就其所定數額提高為3倍」，
      亦即，自95年7月1日起，刑法分則編所定罰金之貨幣單位
      ，由原來之銀元改為新臺幣，且於94年1月7日刑法修正時
      ，刑法分則編未修正之條文定有罰金者，復未於72年6月
      26日至94年1月7日修正或新增，自95年7月1日起，罰金之
      數額均提高為30倍。查被告2人所犯竊盜罪，自72年6月20
      日起均未曾修正，依刑法施行法第1條之1之規定，其罰金
      以新臺幣為單位，數額應提高30倍，與修正前之罰金以銀
      元為單位，適用罰金罰鍰提高標準條例第1條規定，應提
      高10倍，換算為新臺幣結果，亦為新臺幣數額之30倍。從
      而，刑法分則所定罰金刑之最高數額，於上開規定修正後
      並無不同，對被告而言，並無不利。
  ４、就有期徒刑數罪併罰方法部分：
      關於數罪併罰宣告多數有期徒刑之方法，修正前刑法第51
      條第5款規定: 「宣告多數有期徒刑者，於各刑中之最長
      期以上，各刑合併之刑期以下，定其刑期。但不得逾20年
      。」。修正後刑法第51條第5款規定：「宣告多數有期徒
      刑者，於各刑中之最長期以上，各刑合併之刑期以下，定
      其刑期。但不得逾30年」。比較新舊法結果，以修正前刑
      法第51條第5款規定宣告多數有期徒刑不得逾20年之規定
      對被告較為有利。
  ５、就累犯部分：
      刑法第47條原規定：「受有期徒刑之執行完畢，或受無期
      徒刑或有期徒刑一部之執行而赦免後，5年以內再犯有期
      徒刑以上之罪者，為累犯，加重本刑至2分之1。」。修正
      後，刑法第47條第1項改為：「受徒刑之執行完畢，或一
      部之執行而赦免後，5年以內故意再犯有期徒刑以上之罪
      者，為累犯，加重本刑至2分之1。」，增列第2項規定：
      「第98條第2項關於因強制工作而免其刑之執行者，於受
      強制工作處分之執行完畢或一部之執行而免除後，5年以
      內故意再犯有期徒刑以上之罪者，以累犯論。」。因修正
      後刑法第47條第1項規定行為人於5年內故意再犯者，才有
      累犯加重刑期之適用，對行為人較有利，而修正後刑法第
      47條第2項新增適用累犯之規定，對行為人較為不利，惟
      被告甲○○於93年間因竊盜案件，分別經本院以93年度易
      字第127號判決判處有期徒刑1年確定，及以93年度易字第
      320號判決判處有期徒刑1年2月確定，於95年4月6日保護
      管束期滿執行完畢，有臺灣新竹地方法院檢察署刑案資料
      查註紀錄表及臺灣高等法院被告前案紀錄表各1份在卷可
      佐，其於受有期徒刑之執行完畢後，5年內再故意犯有期
      徒刑以上之竊盜罪，依修正前後刑法第47條之規定，均構
      成累犯，對被告即無利或不利可言。
  ６、就連續犯部分：
      刑法第56條原規定：「連續數行為而犯同一之罪名者，以
      一罪論。但得加重其刑至2分之1。」。刑法修正後，將刑
      法第56條連續犯規定刪除，就原連續之數行為，即應依刑
      法第51條之規定分論併罰，本件被告甲○○如附表一編號
      1至6所犯之竊盜罪，比較新舊法結果，以被告行為時即修
      正前刑法第56條之連續犯規定對被告較為有利。
  ７、沒收之比較適用：
      按從刑，係附屬於主刑，不生比較輕重問題；最高法院24
      年上字第5292號判例可供參考，故刑法修正時，關於沒收
      之規定雖亦有變更，惟依上開說明，本件從刑沒收之規定
      ，應隨同主刑所適用之刑法，據為沒收與否之認定。
（三）核被告甲○○、乙○○如附表一編號1至6、附表二編號1
      至7所為，分別係犯如附表一、二所犯法條及罪名欄所示
      之罪。
（四）被告甲○○先後為如附表一編號1至6所示6次竊盜行為，
      均時間緊接，方法相同，觸犯構成要件相同之罪名，顯係
      基於概括之犯意反覆為之，為連續犯，應依修正前刑法第
      56條之規定，論以一罪，並加重其刑。
（五）被告甲○○、乙○○為附表二編號1之加重竊盜未遂罪及
      毀損罪2罪間，為1行為觸犯數罪名之想像競合犯，均應從
      一重之加重竊盜未遂罪處斷。
（六）被告甲○○為附表二編號1至7所示之竊盜犯行，行為時均
      係於95年7月1日後所為，依法自應分論併罰，尚不生連續
      犯之新舊法比較問題。
（七）被告乙○○為附表二編號1、2所示之竊盜犯行，行為時均
      係於95年7月1日後所為，應與附表編號4之竊盜犯行，分
      論併罰，尚不生連續犯之新舊法比較問題，並應依修正前
      刑法第51條第5款之規定，分別論罪，合併處罰。
（八）被告甲○○於93年間因竊盜案件，經本院以93年度聲字第
      677號裁定定應執行有期徒刑2年，於94年12月23日假釋出
      監付保護管束，甫於95年4月6日保護管束期滿執行完畢等
      情，有臺灣新竹地方法院檢察署刑案資料查註紀錄表及高
      等法院被告前案紀錄表各1份在卷可供參考，其受徒刑之
      執行完畢後，5年以內再故意犯有期徒刑以上刑之附表一
      竊盜罪，為累犯，應依刑法第47條之規定加重其刑，併遞
      加重之。至被告附表二竊盜犯行依修正後之刑法第47條第
      1項規定，亦均應論以累犯，並依法加重其刑。
（九）被告所犯附表一編號1至6之連續竊盜罪與附表二編號1至
      7之各竊盜罪間，犯意各別，行為不同，應依修正前刑法
      第51條第5款之規定分別論罪，合併處罰。
（十）爰審酌被告2人均素行不佳，不思正途，竟因缺錢花用而
      行竊盜之犯罪動機與目的，被告甲○○甫假釋數月餘即又
      犯罪，顯然毫無悔改之意，惟侵入民宅竊盜破壞居家安寧
      ，造成之危害甚大、竊盜所得財物甚多，對被害人所造成
      之損害及犯罪後均能坦認犯行、態度良好等一切情狀，分
      別量處如主文所示之刑，並均依修正前刑法第51條第5款
      之規定定其應執行之刑。
（十一）至公訴意旨雖認被告甲○○有多次竊盜前科，建議諭知
        以強制工作等語，固非無見，惟本院認前開對被告甲○○竊盜部分犯行判處之應執行刑重達5年，已足使其警
        惕並收教化之效，而得於日後重返社會，適應社會生活
        ，本院認尚無令被告於刑前強制工作之必要，附此敘明
        。
（十二）扣案之斜口扳手、T字扳手、錐子、手電筒各1支、螺絲
        起子、機車鑰匙各2支、手套1雙，為被告甲○○所有，
        且供被告2人犯罪所用之物，應依修正前刑法第38條第1
        項第2款之規定宣告沒收。
四、適用之法律：
（一）刑事訴訟法第273條之1第1項、第299條第1項前段。
（二）刑法第2條第1項前段、修正前刑法第56條、刑法第320條
      第1項、第321條第1項第1款、第2款、第3款、第47條第1
      項、修正前刑法第47條、第38條第1項第2款、第51條第5
      款。
（三）刑法施行法第1條之1。
本案經檢察官葉乃瑋到庭執行職務。
中　　華　　民　　國　　96　　年　　7 　　月　　9 　　日
                  刑事第六庭  法　官　魏瑞紅
以上正本證明與原本無異。
如不服本判決應於收受本判決後十日內向本院提出上訴書狀，其
未敘述上訴理由者，並得於提起上訴後十日內向本院補提理由書
狀( 均須按他造當事人之人數附繕本 )「切勿逕送上級法院」。
中　　華　　民　　國　　96　　年　　7 　　月　　9 　　日
　　　　　　　　　　　　　　　書記官　吳月華
附表一：
┌──┬───┬────┬────┬───┬─────────┬─────┐
│編號│行為人│犯罪時間│犯罪地點│被害人│行為方式及竊得財物│所犯法條及│
│    │      │        │        │      │                  │罪名      │
│    │      │        │        │      │                  │          │
│    │      │        │        │      │                  │          │
├──┼───┼────┼────┼───┼─────────┼─────┤
│(一)  │甲○○│95年5月 │新竹市香│寅○○│持客觀上可供兇器使│刑法第321 │
│    │      │14日凌晨│山區新香│      │用之扣案工具，於夜│條第1項第3│
│    │      │0時許   │街356巷2│      │間侵入住宅竊取行動│款、第1款 │
│    │      │        │弄53號  │      │電話1支。         │之加重竊盜│
│    │      │        │        │      │                  │既遂罪    │
├──┼───┼────┼────┼───┼─────────┼─────┤
│(二)  │甲○○│95年5月 │新竹市茄│卯○○│持客觀上可供兇器使│刑法第321 │
│    │      │24日晚間│苳里明德│      │用之扣案工具，破壞│條第1項第3│
│    │      │7、8時許│路3巷5號│      │門鎖，於夜間侵入住│款、第2款 │
│    │      │        │3樓3B室 │      │宅竊取數位相機1臺 │、第1款之 │
│    │      │        │        │      │                  │加重竊盜既│
│    │      │        │        │      │                  │遂罪      │
├──┼───┼────┼────┼───┼─────────┼─────┤
│(三)  │甲○○│95年5月 │新竹市茄│庚○○│持客觀上可供兇器使│刑法第321 │
│    │      │24日晚間│苳里明德│      │用之扣案工具，破壞│第1項第3款│
│    │      │7、8時許│路3巷5號│      │門鎖，於夜間侵入住│、第2款、 │
│    │      │        │3樓3A室 │      │宅竊取電池2顆     │第1款之加 │
│    │      │        │        │      │                  │重竊盜既遂│
│    │      │        │        │      │                  │罪嫌      │
│    │      │        │        │      │                  │          │
├──┼───┼────┼────┼───┼─────────┼─────┤
│(四)  │甲○○│95年6月9│新竹市香│丙○○│由被告甲○○持客觀│刑法第321 │
│    │乙○○│日下午4 │山區茄苳│      │上可供兇器使用之扣│條第1項第3│
│    │      │時許    │里明德路│      │案工具，破壞門鎖，│款、第2款 │
│    │      │        │28號5樓 │      │，被告乙○○負責把│之加重竊盜│
│    │      │        │B室     │      │風，共同入內竊取液│既遂罪    │
│    │      │        │        │      │晶螢幕、網路攝影機│          │
│    │      │        │        │      │、麥克風、電子辭典│          │
│    │      │        │        │      │各1臺等物。       │          │
├──┼───┼────┼────┼───┼─────────┼─────┤
│(五)  │甲○○│95年6月 │新竹市香│戊○○│持客觀上可供兇器使│刑法第321 │
│    │      │27日下午│山區香村│      │用之扣案工具，入內│條第1項第3│
│    │      │2時許   │路62之1 │      │竊取數位相機1臺。 │款之加重竊│
│    │      │        │號206室 │      │                  │盜既遂罪  │
├──┼───┼────┼────┼───┼─────────┼─────┤
│(六)  │甲○○│95年6月 │新竹市成│癸○○│持客觀上可供兇器使│刑法第321 │
│    │      │29日下午│功路65巷│      │用之扣案工具，破壞│條第1項第3│
│    │      │2時許   │2號2樓  │      │門鎖，入內竊取數位│款、第2款 │
│    │      │        │        │      │相機1臺、金飾等物 │之加重竊盜│
│    │      │        │        │      │。                │既遂罪    │
└──┴───┴────┴────┴───┴─────────┴─────┘
附表二：
┌──┬───┬────┬────┬───┬─────────┬─────┐
│編號│主文罪│犯罪時間│犯罪地點│被害人│行為方式及竊得財物│所犯法條及│
│    │名及宣│        │        │      │                  │罪名      │
│    │告刑  │        │        │      │                  │          │
├──┼───┼────┼────┼───┼─────────┼─────┤
│(一)  │甲○○│95年7月1│新竹市香│辰○○│由被告甲○○持客觀│刑法第321 │
│    │犯共同│日下午2 │山區大庄│      │上可供兇器使用之扣│條第2項、 │
│    │攜帶兇│時許    │里宮口街│      │案工具，破壞門鎖，│第1項第3款│
│    │器，毀│        │33巷5弄3│      │被告乙○○負責把風│、第2款之 │
│    │壞安全│        │號2樓   │      │，本欲入內竊取財物│加重竊盜未│
│    │設備竊│        │        │      │，惟因無法開啟致未│遂罪及刑法│
│    │盜未遂│        │        │      │得逞。            │第354條之 │
│    │罪，累│        │        │      │                  │毀損罪。  │
│    │犯，處│        │        │      │                  │          │
│    │有期徒│        │        │      │                  │          │
│    │刑陸月│        │        │      │                  │          │
│    │。    │        │        │      │                  │          │
├──┼───┼────┼────┼───┼─────────┼─────┤
│(二)  │甲○○│95年7月1│新竹市香│丁○○│由被告甲○○持客觀│刑法第321 │
│    │犯共同│日下午3 │山區香北│      │上可供兇器使用之扣│條第1項第3│
│    │攜帶兇│、4時許 │路225巷 │      │案工具，破壞門鎖，│款、第2款 │
│    │器，毀│        │86 號5樓│      │被告乙○○負責把風│之加重竊盜│
│    │壞安全│        │之5     │      │，共同入內竊取新臺│既遂罪    │
│    │設備竊│        │        │      │幣1萬7,000元、手機│          │
│    │盜罪，│        │        │      │1支、金飾等物。   │          │
│    │累犯，│        │        │      │                  │          │
│    │處有期│        │        │      │                  │          │
│    │徒刑捌│        │        │      │                  │          │
│    │月。  │        │        │      │                  │          │
├──┼───┼────┼────┼───┼─────────┼─────┤
│(三)  │甲○○│95年10月│新竹市香│丑○○│持客觀上可供兇器使│刑法第321 │
│    │犯攜帶│19日下午│山區香村│      │用之扣案工具，破壞│條第1項第3│
│    │兇器，│2時許   │里芝柏一│      │門鎖，入內竊取新臺│款、第2款 │
│    │毀壞安│        │街6號2樓│      │幣4,000元。       │之加重竊盜│
│    │全設備│        │        │      │                  │既遂罪    │
│    │竊盜罪│        │        │      │                  │          │
│    │，累犯│        │        │      │                  │          │
│    │，處有│        │        │      │                  │          │
│    │期徒刑│        │        │      │                  │          │
│    │捌月。│        │        │      │                  │          │
├──┼───┼────┼────┼───┼─────────┼─────┤
│(四)  │甲○○│95年12月│新竹市成│己○○│持客觀上可供兇器使│刑法第321 │
│    │犯攜帶│12日下午│功路13巷│      │用之扣案工具，破壞│條第1項第3│
│    │兇器，│2、3時許│9號4樓  │      │門鎖，入內竊取筆記│款、第2款 │
│    │毀壞安│        │        │      │型電腦1臺、新臺幣 │之加重竊盜│
│    │全設備│        │        │      │6,000元、美金100元│既遂罪    │
│    │竊盜罪│        │        │      │、金項鍊1條等物。 │          │
│    │，累犯│        │        │      │                  │          │
│    │，處有│        │        │      │                  │          │
│    │期徒刑│        │        │      │                  │          │
│    │捌月。│        │        │      │                  │          │
├──┼───┼────┼────┼───┼─────────┼─────┤
│(五)  │甲○○│95年12月│新竹市文│辛○○│持客觀上可供兇器使│刑法第321 │
│    │犯攜帶│20日下午│雅街120 │      │用之扣案工具，破壞│條第1項第3│
│    │兇器，│4時許   │號5樓   │      │門鎖，入內竊取數位│款、第2款 │
│    │毀壞安│        │        │      │相機1臺、撲滿1個（│之加重竊盜│
│    │全設備│        │        │      │內含新臺幣3,000元 │既遂罪    │
│    │竊盜罪│        │        │      │）等物。          │          │
│    │，累犯│        │        │      │                  │          │
│    │，處有│        │        │      │                  │          │
│    │期徒刑│        │        │      │                  │          │
│    │捌月。│        │        │      │                  │          │
├──┼───┼────┼────┼───┼─────────┼─────┤
│(六)  │甲○○│96年1月4│新竹市中│子○○│以自備之鑰匙竊取車│刑法第320 │
│    │犯竊盜│日凌晨0 │華路3段 │      │牌號碼HSZ-691號重 │條第1項之 │
│    │罪，累│時許    │228號前 │      │型機車。          │普通竊盜既│
│    │犯，處│        │        │      │                  │遂罪      │
│    │有期徒│        │        │      │                  │          │
│    │刑肆月│        │        │      │                  │          │
│    │。    │        │        │      │                  │          │
├──┼───┼────┼────┼───┼─────────┼─────┤
│(七)  │甲○○│96年1月6│新竹市北│壬○  │持客觀上可供兇器使│刑法第321 │
│    │犯攜帶│日下午2 │區○○路│      │用之扣案工具，破壞│條第1項第3│
│    │兇器，│時30分許│13巷16號│      │門鎖，入內竊取新臺│款、第2款 │
│    │毀壞安│        │        │      │幣4萬9,600元、手錶│之加重竊盜│
│    │全設備│        │        │      │4支、戒指5枚、金飾│既遂罪    │
│    │竊盜罪│        │        │      │、玉飾等物。      │          │
│    │，累犯│        │        │      │                  │          │
│    │，處有│        │        │      │                  │          │
│    │期徒刑│        │        │      │                  │          │
│    │捌月。│        │        │      │                  │          │
└──┴───┴────┴────┴───┴─────────┴─────┘
附錄論罪科刑法條：
中華民國刑法第320條
（普通竊盜罪、竊佔罪）
意圖為自己或第三人不法之所有，而竊取他人之動產者
，為竊盜罪，處5年以下有期徒刑、拘役或5百元以下罰
金。
意圖為自己或第三人不法之利益，而竊佔他人之不動產
者，依前項之規定處斷。
前二項之未遂犯罰之。
中華民國刑法第321條
（加重竊盜罪）
犯竊盜罪而有左列情形之一者，處 6 月以上、 5 年以
下有期徒刑：
一  於夜間侵入住宅或有人居住之建築物、船艦或隱匿
    其內而犯之者。
二  毀越門扇、牆垣或其他安全設備而犯之者。
三  攜帶兇器而犯之者。
四  結夥三人以上而犯之者。
五  乘火災、水災或其他災害之際而犯之者。
六  在車站或埠頭而犯之者。
前項之未遂犯罰之。
